【裁判字號】    92,易,574
【裁判日期】    920829
【裁判案由】    竊盜
【裁判全文】
臺灣士林地方法院刑事判決                          九十二年度易字第五七四號
    公  訴  人  臺灣士林地方法院檢察署檢察官
    被      告  甲○○
右列被告因竊盜案件，經檢察官聲請簡易判決處刑（九十二年度偵字第六Ｏ九一號）
，本院士林簡易庭認不得以簡易判決處刑，移由本院依通常程序審理，判決如左：
    主  文
甲○○攜帶兇器竊盜，累犯，處有期徒刑伍月，如易科罰金，以佰元折算壹日。
    事  實
一、甲○○前因搶奪搶劫、贓物、竊盜、詐欺等案件，經臺灣高等法院以八十年聲減
    字第四二一八號裁定減刑併定執行刑為處有期徒刑十年二月，褫奪公權五年四月
    確定，於八十八年二月四日縮刑期滿執行完畢。詎不知悔改，竟意圖為自己不法
    所有，於民國九十一年十二月六日十八時四十分許，在臺北市大安區○○○路○
    段七十二號其所服務之工地內，攜帶足供兇器使用之螺絲起子竊取廖王千枝所有
    車牌號碼ＢＪ─四三九八號自小客車之車牌二面得手。甲○○又因不知情之友人
    曾呈傑（業另案為不起訴處分）所有車牌號碼ＧＸ─六四二二號自小客車車牌因
    交通違規遭警方查扣，甲○○為借用上路並避免警方交通稽查，乃將上開竊得之
    車牌懸掛於曾呈傑之前開自小客車上。嗣於九十一年十二月二十三日二十一時四
    十五分許，曾呈傑駕駛上開自小客車，行經臺北縣板橋市○○路三十號前，為警
    當場查獲，並扣得ＢＪ─四三九八號車牌兩面，因而循線查獲上情。
二、案經臺北縣政府警察局板橋分局報由臺灣板橋地方法院檢察署呈請臺灣高等法院
    檢察署令轉臺灣士林地方法院檢察署檢察官偵查後，聲請簡易判決處刑。
    理  由
一、訊據被告甲○○對於右揭事實坦承不諱，並有臺北縣政府警察局板橋分局九十一
    年十二月二十三日扣押筆錄、贓證物領據證明單、臺北市政府警察局大安分局車
    牌遺失證明單、臺北縣政府警察局車牌尋獲電腦輸入單各一紙及臺北縣政府警察
    局板橋分局照片八張在卷可證，惟辯稱：我不知道車子還沒報廢，現在車子還在
    工地，後來我才知道是五金行的老闆將報廢的車子擺在我們工地云云。惟查，被
    害人廖先志於偵查中表示，其經工地之工作人員賀正德同意才將該車停在工地，
    且還有在使用；次查，被告甲○○於本院審理時表示知道若車子報廢，車牌要報
    銷之程序，雖其詢問過工地主任鄭崇楚，但仍不知該車車主為何人。綜上所述被
    告有竊盜之犯意甚為顯然，所辯當無可採，其犯行堪以認定，應依法論科。
二、螺絲起子為金屬製，質地堅硬，客觀上對人之生命身體具有危險性，係屬兇器。
    核被告所為，係犯刑法第三百二十一條第一項第三款之攜帶兇器加重竊盜罪。被
    告前因搶奪搶劫、贓物、竊盜、詐欺等案件，經臺灣高等法院以八十年聲減字第
    四二一八號判決處有期徒刑十年二月，褫奪公權五年四月確定，於八十八年二月
    四日縮刑期滿執行完畢，此有臺灣高等法院被告全國前案紀錄表一份在卷可按，
    其前受有期徒刑執行完畢，於五年以內再犯本件最重本刑為有期徒刑以上之罪，
    為累犯，應依刑法第四十七條之規定加重其刑。末查，本件車輛停放工地多時，
    車體確係老舊，有照片及證明字條可稽，被告僅竊取其車牌，價值不多，現已發
    還被害人，若依加重竊盜罪累犯論處最低度之刑，猶嫌過重，顯有情輕法重之虞
    ，且被告亦有悔意，綜觀被告犯行尚有可憫恕之處，爰依刑法第五十九條規定，
    減輕其刑。並審酌被告之犯罪動機、犯罪之手段、現有正當職業，在工地做事，
    及其品行、犯罪所生之危害及犯罪後之態度等一切情狀，量處如主文所示之刑，
    並諭知易科罰金之折算標準。作案用之螺絲起子一把，取之於工地，非屬被告所
    有，不能宣告沒收。
據上論斷，應依刑事訴訟法第四百五十二條、第二百九十九條第一項前段，刑法第三
百二十一條第一項第三款、第四十七條、第五十九條、第四十一條第一項前段，罰金
罰鍰提高標準條例第二條 ，判決如主文。
本案經檢察官呂文忠到庭執行職務
中      華      民      國      九十二      年    八    月    二十九    日
                                      臺灣士林地方法院刑事第一庭
                                          法  官  林  清  吉
右正本證明與原本無異。
如不服本判決，應於判決送達後十日內，向本院提出上訴狀。
                                          書記官  陳  美  月
中      華      民      國      九十二      年    九    月    一        日
附錄本判決論罪科刑依據之法條：
中華民國刑法第三百二十一條
犯竊盜罪而有左列情形之一者，處六月以上、五年以下有期徒刑：
三  攜帶兇器而犯之者。


司法院資訊處製作；財團法人民間司法改革基金會備份。
